臺灣臺中地方法院刑事判決　　　　　　 100年度簡上字第80號
上　訴　人　黃光福
即　被　告
上列上訴人即被告因賭博案件，不服本院99年度中簡字第3505號
中華民國99年12月23日第1審簡易判決（起訴案號：臺灣臺中地
方法院檢察署99年度偵字第25260號），提起上訴，本院管轄之
第2審合議庭判決如下：
    主    文
上訴駁回。
    犯罪事實及理由
壹、證據能力部分：
    被告以外之人於審判外之陳述，雖不符前4條之規定，而經
    當事人於審判程序同意作為證據，法院審酌該言詞陳述或書
    面陳述作成時之情況，認為適當者，亦得為證據；當事人、
    代理人或辯護人於法院調查證據時，知有第159條第1 項不
    得為證據之情形，而未於言詞辯論終結前聲明異議者，視為
    有前項之同意，刑事訴訟法第159條之5定有明文。本案下列
    引為證據之證人陳述及書證，上訴人即被告黃光福(下稱被
    告) 及檢察官於本院審理中均不爭執其證據能力，且以之作
    為證據並無不當，依上揭法條之規定，自均有證據能力。
貳、實體部分：
一、本案經本院合議庭審理結果，認第1審簡易判決認事用法及
    量刑均無不當，應予維持，除證據部分補充被告於本院行準
    備程序及審理中之自白外，並引用第1審判決書記載之犯罪
    事實、證據及理由（如附件）。
二、被告上訴意旨略以：被告對於檢察官起訴之犯罪事實坦承不
    諱，犯後態度應屬良好，且被告犯罪事實係自99年10月初起
    至同年10月23日止，犯罪時間頗短，且簽注行為為新臺幣50
    至100元，金額亦屬小額，危害社會法益尚非重大，原審判
    處有期徒刑3月，量刑過重云云。
三、按刑罰之量定，屬法院自由裁量之職權行使，應審酌刑法第
    57條所列各款事由及一切情狀，為酌量輕重之標準，並非漫
    無限制；量刑輕重係屬事實審法院得依職權自由裁量之事項
    ，苟已斟酌刑法第57條各款所列情狀而未逾越法定刑度，不
    得遽指為違法；且在同一犯罪事實與情節，如別無其他加重
    或減輕之原因，下級審量定之刑，亦無過重或失輕之不當情
    形，則上級審法院對下級審法院之職權行使，原則上應予尊
    重（最高法院72年臺上字第6696號、75年臺上字第7033號判
    例及85年度臺上字第2446號判決意旨參照）。本件原審判決
    就認定被告犯有刑法第266條第1項前段之普通賭博罪、第26
    8條之意圖營利供給賭博場所及聚眾賭博罪犯行所憑之證據
    ，已經詳予審酌，經核並無違背證據法則及論理法則情事。
    次按刑法第268條意圖營利聚眾賭博罪之法定刑為3年以下有
    期徒刑，得併科(銀元)300元以下罰金，原審就被告本案所
    犯上開3罪依刑法第55條規定從一重之刑法第268條意圖營利
    聚眾賭博罪處斷，並適用刑事訴訟法第449條第1項前段、第
    454條第2項、第450條第1項，刑法第266條第1項前段、第26
    8條、第55條前段、第41條第1項前段、第38條第1項第2款，
    刑法施行法第1條之1第1項、第2項前段規定，予以論罪並判
    處有期徒刑3月，並諭知如易科罰金以新臺幣1千元折算1日
    ，暨依法為沒收之諭知，核其認事用法並無違誤，量刑亦屬
    妥適。被告以上開原審量刑過重之理由提起上訴，核為無理
    由，應予駁回。
據上論斷，應依刑事訴訟法第455條之1第1項、第3項、第373條
、第368條，判決如主文。
中    華    民    國   100    年    5     月    18    日
                  刑事第十一庭  審判長法  官  林慧英
                                      法  官  廖純卿
                                      法  官  江奇峰
以上正本證明與原本無異
不得上訴。
                                      書記官  林素珍
中    華    民    國   100    年    5     月    18    日
附錄本案論罪科刑法條全文：
中華民國刑法第266條
在公共場所或公眾得出入之場所賭博財物者，處 1千元以下罰金
。但以供人暫時娛樂之物為賭者，不在此限。
當場賭博之器具與在賭檯或兌換籌碼處之財物，不問屬於犯人與
否，沒收之。
中華民國刑法第268條
意圖營利，供給賭博場所或聚眾賭博者，處 3年以下有期徒刑，
得併科3百元以下罰金。
中華民國刑法施行法第1條之1
中華民國94年1月7日刑法修正施行後，刑法分則編所定罰金之貨
幣單位為新臺幣。
94年1月7日刑法修正時，刑法分則編未修正之條文定有罰金者，
自94年1月7日刑法修正施行後，就其所定數額提高為30倍。但72
年 6月26日至94年1月7日新增或修正之條文，就其所定數額提高
為3倍。